【裁判字號】    99,撤緩,230
【裁判日期】    990929
【裁判案由】    撤銷緩刑
【裁判全文】
臺灣桃園地方法院刑事裁定             99年度撤緩字第230號
聲  請  人  臺灣桃園地方法院檢察署檢察官
受  刑  人  甲○○  
上列聲請人聲請撤銷緩刑之宣告（99年度執聲字第2341號），本
院裁定如下：
    主  文
聲請駁回。
    理  由
一、按緩刑之宣告應撤銷者，由受刑人所在地或其最後住所地之
    地方法院檢察官聲請該法院裁定之，刑事訴訟法第476 條定
    有明文，本件受刑人之住所係桃園縣楊梅鎮○○路○ 段825
    巷46弄13號4 樓，有個人基本資料表在卷可查，為本院轄區
    ，是本院有管轄權，先予敘明。
二、聲請意旨略稱：受刑人甲○○前因犯妨害性自主案件，經本
    院於民國98年8 月31日以98年度訴字第780 號判決應執行有
    期徒刑2 年，緩刑5 年，並於98年9 月28日確定在案，詎其
    於緩刑期內即99年4 月25日更犯公共危險罪，經本院於99年
    7 月22日以99年度壢交簡字第1783號判決判處拘役30日，於
    99年8 月23日確定。惟受刑人雖受緩刑宣告之寬典，竟於緩
    刑期間內再犯公共危險罪，而受得易科罰金之拘役宣告確定
    ，受刑人所為已合於刑法第75條之1 第1 項第2 款所定撤銷
    緩刑宣告之原因，爰依刑事訴訟法第476 條規定聲請撤銷緩
    刑之宣告等語。
三、按刑法第75條之1 第1 項第2 款規定：「受緩刑之宣告而有
    下列情形之一，足認原宣告之緩刑難收其預期效果，而有執
    行刑罰之必要者，得撤銷其宣告：二、緩刑期內因故意犯他
    罪，而在緩刑期內受六月以下有期徒刑、拘役或罰金之宣告
    確定者。」考其立法意旨略以：關於緩刑之撤銷，現行法第
    75條第1 項固已設有二款應撤銷之原因；至得撤銷緩刑之原
    因，則僅於保安處分章內第93條第3 項與撤銷假釋合併加以
    規定，體例上不相連貫，實用上亦欠彈性，爰參酌德國及奧
    地利現行立法例增訂得撤銷緩刑之原因，其中現行關於緩刑
    前或緩刑期間故意犯他罪，而在緩刑期內受得易科罰金之有
    期徒刑之宣告者，列為應撤銷緩刑之事由，因認過於嚴苛，
    而排除第75條應撤銷緩刑之事由，移列至得撤銷緩刑事由，
    俾使「法官依被告再犯情節，而裁量是否撤銷先前緩刑之宣
    告」；其次，如有前開事由，但判決宣告拘役、罰金時，可
    見行為人仍未見悔悟，有列為得撤銷緩刑之事由，以資彈性
    適用，爰於第1 項第1 款、第2 款增訂之。故本條採用裁量
    撤銷主義，賦予法院撤銷與否之權限，特於第1 項規定實質
    要件為「足認原宣告之緩刑難收其預期效果，而有執行刑罰
    之必要」，供作審認之標準。是此「得」撤銷緩刑之情形，
    法官應依職權本於合目的性之裁量，妥適審酌被告所犯前後
    數罪間，關於法益侵害之性質、再犯之原因、違反法規範之
    情節是否重大、被告主觀犯意所顯現之惡性及其反社會性等
    情，是否已使前案原為促使惡性輕微之被告或偶發犯、初犯
    改過自新而宣告之緩刑，已難收其預期之效果，而確有執行
    刑罰之必要，此與刑法第75條第1 項所定2 款要件有一具備
    ，即毋庸再行審酌其他情狀，應逕予撤銷緩刑之情形不同。
    亦即本件除該條項款所列「緩刑期內因故意犯他罪，而在緩
    刑期內受六月以下之有期徒刑、拘役或罰金之宣告確定者」
    之事由外，尚需具備「足認原宣告之緩刑難收其預期效果，
    而有執行刑罰之必要者」之要件，方得撤銷。
四、經查，本件受刑人前因犯妨害性自主罪，經本院以98年度訴
    字第780 號判決判處應執行有期徒刑2 年，緩刑5 年，於98
    年9 月28日確定在案，其於緩刑期內之99年4 月25日更犯公
    共危險罪，經本院於99年7 月22日以99年度壢交簡字第1783
    號判決判處拘役30日，如易科罰金，以新臺幣1,000 元折算
    1 日，於99年8 月23日確定，有臺灣高等法院被告前案紀錄
    表及刑事判決書2 份附卷可稽，是受刑人於緩刑期內故意犯
    公共危險罪，而在緩刑期內受得易科罰金之拘役宣告確定，
    固堪認定。惟依前開規定說明，可知緩刑期內因故意犯他罪
    ，而在緩刑期內受得易科罰金之有期徒刑、拘役或罰金之宣
    告確定者，原則上不得撤銷緩刑，僅於例外情形，足認原宣
    告之緩刑難收其預期效果時，而有執行刑罰之必要者為限，
    始得依前開規定撤銷其所受之緩刑宣告。觀之本件受刑人前
    受緩刑宣告之案件係犯妨害性自主罪，與其於緩刑間所犯公
    共危險罪，不僅犯罪型態不同，且所侵害之法益、對社會之
    危害程度，亦有差別，兩者間並無再犯原因之關連性，且受
    刑人前受緩刑宣告之妨害性自主罪案件，因受刑人犯後坦承
    犯行，且被害人亦表示願意原諒受刑人等情，是前案法院顯
    有考量受刑人悔悟之意與犯後態度，而宣告緩刑以予其自新
    之機會，而後案經法院斟酌情節後亦僅宣告拘役30日之輕刑
    ，足見受刑人後案之犯罪情節尚非重大，反社會性非鉅，另
    依卷內資料所示，尚無事證足認受刑人有何非予執行刑罰，
    否則難收其預期效果之情狀，是認受刑人前開所宣告之緩刑
    ，仍能足資警惕，本件自難僅憑受刑人形式上論斷其先後犯
    上開案件，未能究明其行為與罪刑宣告間之關係及其犯罪情
    節等情，即遽為撤銷緩刑之宣告。綜上，聲請人執此聲請撤
    銷受刑人前案之緩刑，並無理由，應予駁回。
五、據上論斷，應依刑事訴訟法第220條，裁定如主文。
中    華    民    國    99    年    9     月    29    日
                  刑事第十二庭  法  官  羅國鴻
以上正本證明與原本無異。
如不服本裁定，應於裁定送達後5 日內向本院提出抗告狀。
                                書記官  戴育萍

中    華    民    國    99    年    10    月    5     日

司法院資訊處製作；財團法人民間司法改革基金會備份。
